臺灣新竹地方法院民事裁定  
111年度補字第1138號
原      告  萬育廷  

訴訟代理人  黃紫寧  
上列原告請求遷墓還地事件，茲依民事訴訟法第249條第1項但書
規定，限原告於收受本裁定送達10日內補正下列事項，如逾期未
補正，即駁回原告之訴：
一、按當事人書狀，除別有規定外，應記載當事人姓名及住所或
    居所；有法定代理人、訴訟代理人者，其姓名、住所或居所
    ，及法定代理人與當事人之關係；訴訟事件；應為之聲明或
    陳述。書狀內宜記載當事人、法定代理人或訴訟代理人之性
    別、出生年月日、職業、國民身分證號碼、營利事業統一編
    號、電話號碼及其他足資辨別之特徵。又起訴，應以訴狀表
    明下列各款事項，提出於法院為之：一、當事人及法定代理
    人。二、訴訟標的及其原因事實。三、應受判決事項之聲明
    。又原告之訴，起訴不合程式或不備其他要件者，法院應以
    裁定駁回之。但其情形可以補正者，審判長應定期間先命補
    正，民事訴訟法第116條第1項第1至4款、第2項、第244條第
    1項、第249條第1項第6款分別定有明文。
二、墳墓為所葬亡者之全體繼承人所公同共有。經查，本件原告
    起訴時，起訴狀並未記載正確之被告姓名、身分證字號及住
    居所，致使本院無從確認原告之起訴對象為何人，亦無法送
    達訴訟文書，其起訴之程式顯有欠缺(原告所記載者乃墓碑
    上亡者)。準此，原告應陳報「十三世祖考昌來何公妣陳/古
    大孺人同墓」墳墓亡者之除戶謄本、繼承系統表、全體繼承
    人之最新戶籍謄本（記事欄勿省略），倘前項之繼承人有死
    亡者，亦應一併提出其除戶謄本正本、全戶戶籍謄本手抄本
    、繼承系統表，及其全體繼承人之最新戶籍謄本正本；並按
    被告人數補正更正後之起訴狀及繕本到院。
三、原告本件起訴未據繳納裁判費，復未於訴狀載明應受判決事
    項之聲明及系爭訴訟標的價額（亦未陳明土地遭占有之面積
    若干），使本院無法核定訴訟標的價額，以裁定命原告補繳
    裁判費。茲限原告於收受本裁定送達翌日起10日內查報請求
    遷移墳墓之土地面積（在地政機關測量前，暫以原告主張之
    約略占用土地面積估算），並據以計算系爭訴訟標的價額（
    即占用土地面積×占用土地每平方公尺最新公告現值）後，
    按系爭訴訟標的價額依民事訴訟法第1編第3章第1節、第2節
    之規定補繳裁判費，逾期未繳，即駁回其訴，特此裁定。
四、依民事訴訟法第249條第1項但書，裁定如主文。   
中　　華　　民　　國　　111 　年　　11　　月　　10　　日
                  民事第二庭   法  官  林南薰
以上正本係照原本作成。
本裁定不得抗告。　　　　　　　　　
中　　華　　民　　國　　111 　年　　11　　月　　10　　日
                               書記官　陳麗麗